臺灣桃園地方法院刑事判決　　　　　　　　　　　　　九十三年度訴緝字第二四號
　　公　訴　人　臺灣桃園地方法院檢察署檢察官
　　被　　　告　乙○○　男　四.
右列被告因違反肅清煙毒條例案件案件，經檢察官提起公訴（八十二年度偵字第一四
五九八號），本院判決如左：
    主  文
乙○○連續施用第一級毒品，免刑。
    事  實
一、乙○○基於概括犯意，自民國八十二年五月下旬某日起至同年十一月二日下午十
    時止，在桃園縣蘆竹鄉○○村○○路八四二號二樓住處，多次施用第一級毒品海
    洛因，嗣於同年十一月十四日在上址為警查獲，經檢察官偵查提起公訴，惟乙○
    ○於審判中逃、匿，經本院於八十三年三月十五日發佈通緝，九十三年二月十九
    日緝獲到案，經本院依修正毒品危害防制條例規定，裁定送勒戒處所觀察勒戒後
    ，認有繼續施用毒品傾向，再經裁定送戒治處所執行強制戒治，九十三年十月四
    日經台灣新竹戒治所評定合格，無繼續強制戒治之必要，九十三年十月二十一日
    釋放。
二、案經台北市政府警察局大安分局移送臺灣桃園地方法院檢察署檢察官偵查起訴。
　　理　由
一、訊據被告乙○○對於右揭時地多次施用第一級毒品海洛因之事實，坦承不諱，而
    被告為警查獲後所採集之尿液，經檢驗結果，確呈嗎啡陽性反應，有台北市立療
    養院煙毒尿液檢驗報告單一份在卷可稽，被告之自白與事實相符，其施用第一級
    毒品海洛因犯行，堪予認定。
二、按被告施用毒品海洛因行為後，毒品危害防制條例於八十七年五月二十日修正公
    布，九十年六月二十七日、九十二年七月九日分別修正，經比較被告行為時之肅
    清煙毒條例第九條第一項之罪，及行為後之毒品危害防制條例第十條第一項之罪
    ，以行為後之毒品危害防制條例第十條第一項之規定有利於被告，依刑法第二條
    第一項前段規定，應適用毒品危害防制條例論處。
三、核被告所為，係犯毒品危害防制條例第十條第一項之施用第一級毒品罪。其持有
    毒品之低度行為，為施用之高度行為所吸收，不另論罪，又被告先後多次施用毒
    品海洛因行為，時間緊接，方法相同，顯係基於概括犯意為之，應依刑法第五十
    六條規定，論以連續犯一罪。次按犯毒品危害防制條例第十條之罪者，檢察官應
    聲請法院裁定，令被告入勒戒處所觀察、勒戒，其期間不得逾二月。觀察、勒戒
    後，檢察官依據勒戒處所之陳報，認受觀察、勒戒人無繼續施用毒品傾向者，應
    即釋放，並為不起訴之處分；認受觀察、勒戒人有繼續施用毒品傾向者，檢察官
    應聲請法院裁定令入戒治處所強制戒治，其期間為六個月以上，至無繼續強制戒
    治之必要為止。但最長不得逾一年。強制戒治期滿，應即釋放，由檢察官為不起
    訴之處分。毒品危害防制條例第條第一、二項、第二十三條第一項分別定有明文
    。又於中華民國九十二年六月六日本條例修正施行前繫屬之施用毒品案件，於修
    正施行後，適用修正後之規定，審判中之案件，依修正後之規定應為不起訴處分
    者，法院應為免刑之判決。同法第三十五條第一項第四款亦設有明文規定。查被
    告施用毒品海洛因，於八十二年十一月十四日二時許，為警在桃園縣蘆竹鄉○○
    村○○路八四二號二樓查獲後，經檢察官偵查提起公訴，惟被告於審判中逃、匿
    ，經本院於八十三年三月十五日發佈通緝，九十三年二月十九日緝獲到案，經本
    院依前開毒品危害防制條例規定，裁定送觀察勒戒後，認有繼續施用毒品傾向，
    再經裁定送戒治處所執行強制戒治，九十三年十月四日經台灣新竹戒治所評定合
    格，無繼續強制戒治之必要，九十三年十月二十一日釋放等情，有通緝書、台灣
    桃園看所守所附設勒戒所九十三年三月十日桃所憲勒字第０九三一三０五０一九
    ─六號函附有無繼續施用毒品傾向證明書、台灣新竹戒治所九十三年十月四日竹
    戒所輔字第０九三一二００四一六號函附之報請停止戒治報告表各一份在卷可稽
    。則依毒品危害防制條例第三十五條第一項第四款規定，本件自應為免刑判決。
四、臺灣桃園地方法院檢察署甲○清律九十三年毒偵字第四五六七號併案意旨，略以
    ：被告乙○○基於概括犯意，自民國九十二年十月間之某日起至九十三年二月十
    九日止，在桃園縣八德市○○街一號四樓住處等地，連續多次施用第一級毒品海
    洛因，為警於九十三年二月十九日下午十一時三十分，在台北縣鶯歌鎮○○路五
    三０巷口查獲，並扣得海洛因一包，淨重零點八公克。因認此部分與起訴部分有
    連續犯裁判上一罪關係，移請併案審理。惟查，移送併辦之犯罪時間為九十二年
    十月間某日起至九十三年二月十九日止，此與起訴犯罪時間八十二年五月下旬某
    日起至八十二年十一月二日止，兩者已相隔約十年，其時間已難謂緊接，被告顯
    非基於概括犯意為之，尚無連續犯裁判上一罪關係，本院無從併予審理，應退回
    檢察官另為處理。
據上論斷，應依刑事訴訟法第二百九十九條第一項但書，毒品危害防制條例第十條第
一項，刑法第十一條前段、第五十六條，判決如主文。
本案經檢察官謝雯璣到庭執行職務。
中　　　華　　　民　　　國　　九十三　　年　　 十一 　　月　　二十三　　日
                                 臺灣桃園地方法院刑事第九庭
                                     審判長法　官  林明洲
                                           法　官  林春鈴
                                           法　官  黃斯偉
右正本證明與原本無異。
如不服本判決，應於判決送達後十日內向本院提出上訴狀（應附繕本），上訴於臺灣
高等法院。
　　　　                                   書記官　李珈慧
中　　　華　　　民　　　國　　九十三　　年　　 十一 　　月　　二十三　　日
論罪法條之依據：
毒品危害防制條例第十條
施用第一級毒品者，處六月以上五年以下有期徒刑。
施用第二級毒品者，處三年以下有期徒刑。
